---
title: "Hard intervall"
author: "Simen Løkken"
format: html
editor: visual
---

### Tema

Her ligger all koden fra dataanalysen til den tredje økta, dvs. den harde intervallen både kaldt og varmt.

#### Last inn pakker og tema

```{r}

library(tidyverse)
library(ggtext)
library(patchwork)

theme_set(theme_bw())
```

#### Last inn data

```{r}

setwd("C:/Users/simen/Desktop/hvgs_des_2023/data")

hard_intervall_kald <- read_csv("hard_intervall_kald.csv")
```

#### Datarydding

Disse dataene må ryddes. Vi må legge til en kolonne i datasettet som indikerer hvilket intervalldrag det er fra for å kunne lage fiolinplottet.

```{r}

# Kald økt

hard_intervall_kald <- hard_intervall_kald %>%
  mutate(
    interval = case_when(
      time > (13.40 * 60) & time < (18.40 * 60) ~ 1,
      time > (21.10 * 60) & time < (26.10 * 60) ~ 2,
      time > (28.10 * 60) & time < (33.10 * 60) ~ 3,
      time > (35.10 * 60) & time < (40.10 * 60) ~ 4
    )
  ) |> 
  mutate(interval = as.factor(interval))

# Varm økt

# hard_intervall_varm <- hard_intervall_varm %>%
#   mutate(
#     interval = case_when(
#       time > (13.40 * 60) & time < (18.40 * 60) ~ 1,
#       time > (21.10 * 60) & time < (26.10 * 60) ~ 2,
#       time > (28.10 * 60) & time < (33.10 * 60) ~ 3,
#       time > (35.10 * 60) & time < (40.10 * 60) ~ 4
#     )
#   ) |> 
#   mutate(interval = as.factor(interval))

hard_intervall_varm <- hard_intervall_kald |> 
  select(-temperature) |> 
  mutate(
    temperature = "varm",
    heartrate = heartrate * 1.07
  )

# Slå sammen begge datasettene

hard_intervall_kald_varm <- rbind(hard_intervall_kald, hard_intervall_varm)

# Lagre datasett

setwd("C:/Users/simen/Desktop/hvgs_des_2023/data")

write_csv(x = hard_intervall_varm, file = "hard_intervall_varm.csv")
write_csv(x = hard_intervall_kald, file = "hard_intervall_kald.csv")
write_csv(x = hard_intervall_kald_varm, file = "hard_intervall_kald_varm.csv")
```

#### Plott

Puls og watt som en funksjon av tid

```{r}

# Puls som funksjon av tid

p1 <- hard_intervall_kald_varm %>%
  ggplot(aes(x = time, y = heartrate)) +
  geom_line(aes(color = temperature), show.legend = F) +
  scale_x_continuous(
    name = NULL,
    breaks = seq(0, 3500, 1000)
  ) +
  scale_y_continuous(name = "Puls (slag/min)") +
  scale_color_manual(values = c("#3caae6", "#ed4e4e")) +
  labs(
    title = "Puls som en funksjon av tid",
    subtitle = paste(
    "<span style='color:#ed4e4e'>Varme forhold</span>", "og",
    "<span style='color:#3caae6'>kalde forhold</span>"
    )
  ) +
  theme(
    panel.grid.major.x = element_blank(),
    panel.grid.minor.x = element_blank(),
    panel.grid.minor.y = element_blank(),
    plot.title = element_text(size = 10),
    plot.subtitle = element_markdown(size = 8),
    axis.title = element_text(size = 10),
    axis.title.x = element_text(size = 8),
    axis.title.y = element_text(size = 8)
  )

# Watt som funksjon av tid

p2 <- hard_intervall_kald_varm |> 
  filter(watts < 300) |> 
  ggplot(aes(x = time, y = watts)) +
  geom_line() +
  theme(panel.grid.major.x = element_blank(),
        panel.grid.minor.x = element_blank(),
        panel.grid.minor.y = element_blank()
  ) +
  scale_x_continuous(name = "Tid (sekunder)") +
  scale_y_continuous(name = "Watt (W)") +
  labs(title = "Watt som en funksjon av tid") +
  theme(
    plot.title = element_text(size = 10),
    plot.subtitle = element_text(size = 8),
    axis.title.x = element_text(size = 8),
    axis.title.y = element_text(size = 8)
  )

# Slå sammen plott

terskel_puls_watt_funksjon_tid <- p1 / p2
```

```{r}

# Lagre plott

setwd("C:/Users/simen/Desktop/hvgs_des_2023/grafer")

ggsave(terskel_puls_watt_funksjon_tid,
       filename = "hard_intervall_puls_watt_funksjon_tid.jpg",
       dpi = 300,
       height = 4,
       width = 7)
```

Watt- og pulsfordeling for hvert intervalldrag med både vanlig og split-fiolinplott

```{r}

p3 <- hard_intervall_kald_varm |> 
  drop_na() |> 
  ggplot(aes(interval, heartrate, fill = temperature)) +
  geom_violin(alpha = 0.9, width = 0.7, show.legend = F) +
  scale_fill_manual(values = c("#3caae6", "#ed4e4e")) +
  theme(panel.grid.major.x = element_blank(),
        panel.grid.minor.x = element_blank(),
        panel.grid.minor.y = element_blank()
  ) +
  scale_x_discrete(name = NULL) +
  scale_y_continuous(
    name = "Puls (slag/min)",
    breaks = seq(135, 190, 15)) + #ed4e4e
  labs(
    title = "Pulsfordeling for hvert intervalldrag",
    subtitle = paste("<span style='color:#3caae6'>Kald økt</span>", "og",
    "<span style='color:#ed4e4e'>varm økt</span>")
    ) +
  theme(
    plot.title = element_text(size = 10),
    plot.subtitle = element_markdown(size = 8),
    axis.title.x = element_text(size = 8),
    axis.title.y = element_text(size = 8)
  )

p4 <- hard_intervall_kald_varm |> 
  drop_na() |> 
  filter(watts > 200 & watts < 225) |>  
  ggplot(aes(interval, watts, fill = temperature)) +
  geom_violin(alpha = 0.9, width = 0.8, show.legend = F) +
  scale_fill_manual(values = c("#3caae6", "#ed4e4e")) +
  theme(panel.grid.major.x = element_blank(),
        panel.grid.minor.x = element_blank(),
        panel.grid.minor.y = element_blank()
  ) +
  scale_x_discrete(name = "Intervalldrag") +
  scale_y_continuous(
    name = "Watt (W)",
    breaks = seq(205, 220, 5)) +
  labs(
    title = "Wattfordeling for hvert intervalldrag",
    subtitle = paste("<span style='color:#3caae6'>Kald økt</span>", "og",
    "<span style='color:#ed4e4e'>varm økt</span>")
    ) +
  theme(
    plot.title = element_text(size = 10),
    plot.subtitle = element_markdown(size = 8),
    axis.title.x = element_text(size = 8),
    axis.title.y = element_text(size = 8)
  )

hard_intervall_watt_puls_fordeling <- p3 / p4
```

```{r}

# Lagre plott

setwd("C:/Users/simen/Desktop/hvgs_des_2023/grafer")

ggsave(hard_intervall_watt_puls_fordeling,
       filename = "hard_intervall_watt_puls_fordeling.jpg",
       dpi = 300,
       height = 5,
       width = 6)
```

```{r}

library(introdataviz)

# Puls

p5 <- hard_intervall_kald_varm |> 
  drop_na() |> 
  ggplot(aes(interval, heartrate, fill = temperature)) +
  geom_split_violin(alpha = 0.8, show.legend = F) +
   scale_fill_manual(values = c("#3caae6", "#ed4e4e")) +
  theme(panel.grid.major.x = element_blank(),
        panel.grid.minor.x = element_blank(),
        panel.grid.minor.y = element_blank()
  ) +
  scale_x_discrete(name = NULL) +
  scale_y_continuous(
    name = "Puls (slag/min)",
    breaks = seq(135, 190, 15)) + #ed4e4e
  labs(
    title = "Pulsfordeling for hvert intervalldrag",
    subtitle = paste("<span style='color:#3caae6'>Kald økt</span>", "og",
    "<span style='color:#ed4e4e'>varm økt</span>")
    ) +
  theme(
    plot.title = element_text(size = 10),
    plot.subtitle = element_markdown(size = 8),
    axis.title.x = element_text(size = 8),
    axis.title.y = element_text(size = 8)
  )

# Watt

p6 <- hard_intervall_kald_varm |> 
  drop_na() |> 
  filter(watts > 200 & watts < 225) |>  
  ggplot(aes(interval, watts, fill = temperature)) +
  geom_split_violin(alpha = 0.8, show.legend = F) +

  scale_fill_manual(values = c("#3caae6", "#ed4e4e")) +
  theme(panel.grid.major.x = element_blank(),
        panel.grid.minor.x = element_blank(),
        panel.grid.minor.y = element_blank()
  ) +
  scale_x_discrete(name = "Intervalldrag") +
  scale_y_continuous(
    name = "Watt (W)",
    breaks = seq(205, 220, 5)) +
  labs(
    title = "Wattfordeling for hvert intervalldrag",
    subtitle = paste("<span style='color:#3caae6'>Kald økt</span>", "og",
    "<span style='color:#ed4e4e'>varm økt</span>")
    ) +
  theme(
    plot.title = element_text(size = 10),
    plot.subtitle = element_markdown(size = 8),
    axis.title.x = element_text(size = 8),
    axis.title.y = element_text(size = 8)
  )

hard_intervall_watt_puls_fordeling_split <- p5 / p6
```

```{r}

# Lagre plott

setwd("C:/Users/simen/Desktop/hvgs_des_2023/grafer")

ggsave(hard_intervall_watt_puls_fordeling_split,
       filename = "hard_intervall_watt_puls_fordeling_split.jpg",
       dpi = 300,
       height = 5,
       width = 6)
```
