---
title: "Rolig langkjøring"
author: "Simen Lokken"
format: html
editor: visual
execute: 
  echo: true
---

### Tema

Her ligger koden fra dataanalysen til den første økta, dvs. den rolige langkjøringa til både kald og varm økt.

#### Last inn pakker og velg tema

```{r}

library(tidyverse)
library(ggtext)
library(patchwork)


theme_set(theme_bw())
```

#### Datarydding

Dataene er ferdig ryddet for dere, derfor ligger det ikke ved kode som rydder dataene.

#### Plott

Plottene som følger er like, men de har ulik tittel og undertittel. Det første har utfyllende tittel og undertittel, mens det andre har ikke det.

```{r}

# Puls som funksjon av tid

p1 <- rolig_langkjoring_kald_varm |> 
  filter(heartrate > 95) |> 
  ggplot(aes(x = time, y = heartrate)) +
  geom_line(aes(color = temperature), show.legend = FALSE, alpha = 0.9) +
  scale_x_continuous(
    name = NULL,
    breaks = seq(0, 3500, 1000)
  ) +
  scale_y_continuous(
    name = "Puls (slag/min)",
    breaks = seq(100, 150, 10)
  ) +
  scale_color_manual(values = c("#3caae6", "#ed4e4e")) +
  labs(
    title = "Hvordan påvirkes pulsen av ytre forhold som temperatur?",
    subtitle = paste(
    "Under", "<span style='color:#ed4e4e'>varme forhold</span>", 
    "drifter pulsen mer enn under", 
    "<span style='color:#3caae6'>kalde forhold</span>"
    )
  ) +
  theme(
    panel.grid.major.x = element_blank(),
    panel.grid.minor.x = element_blank(),
    panel.grid.minor.y = element_blank(),
    plot.title = element_text(size = 10),
    plot.subtitle = element_markdown(size = 8),
    axis.title = element_text(size = 10),
    axis.title.x = element_text(size = 8),
    axis.title.y = element_text(size = 8)
  )

# Watt som funksjon av tid

p2 <- rolig_langkjoring_kald_varm |> 
  filter(temperature == "kald") |> 
  filter(watts > 130 & watts < 170) |> 
  ggplot(aes(x = time, y = watts)) +
  geom_line() +
  theme(panel.grid.major.x = element_blank(),
        panel.grid.minor.x = element_blank(),
        panel.grid.minor.y = element_blank()
  ) +
  scale_x_continuous(name = "Tid (sekunder)") +
  scale_y_continuous(name = "Watt (W)",
                     breaks = seq(130, 180, 10)
                     ) +
  labs(title = "Hvordan vet vi at pulsen drifter som et resultat av fysiologi?",
       subtitle = "Vi ser at watt (W) holdes stabil gjennom hele økta, så vi kan konkludere med at pulsøkningen er fysiologisk og ikke fysisk"
  ) +
  theme(
    plot.title = element_text(size = 10),
    plot.subtitle = element_text(size = 8),
    axis.title.x = element_text(size = 8),
    axis.title.y = element_text(size = 8)
  )

watt_puls_plott_utfyllende <- p1 / p2
```

```{r}

# Lagre plott

ggsave(plot = watt_puls_plott_utfyllende,
       filename = "rolig_langkjoring_utfyllende_plot.jpg",
       dpi = 300,
       height = 4,
       width = 7
)
```

Under her er det samme plottet, men det har ikke utfyllende tittel og undertittel.

```{r}

# Puls for varm og kald økt som en funksjon av tid

p3 <- rolig_langkjoring_kald_varm %>%
  filter(heartrate > 95) %>%
  ggplot(aes(x = time, y = heartrate)) +
  geom_line(aes(color = temperature), show.legend = FALSE) +
  scale_x_continuous(
    name = NULL,
    breaks = seq(0, 3500, 1000)
  ) +
  scale_y_continuous(
    name = "Puls (slag/min)",
    breaks = seq(100, 150, 10)
  ) +
  scale_color_manual(values = c("#3caae6", "#ed4e4e")) +
  labs(
    title = "Puls som en funksjon av tid",
    subtitle = paste(
      "<span style='color:#ed4e4e'>Varme forhold</span>", 
    "og", 
    "<span style='color:#3caae6'>kalde forhold</span>"
    )
  ) +
  theme(
    panel.grid.major.x = element_blank(),
    panel.grid.minor.x = element_blank(),
    panel.grid.minor.y = element_blank(),
    plot.title = element_text(size = 10),
    plot.subtitle = element_markdown(size = 8),
    axis.title = element_text(size = 10),
    axis.title.x = element_text(size = 8),
    axis.title.y = element_text(size = 8)
  )
  
# Watt som en funksjon av tid

p4 <- rolig_langkjoring_kald_varm |> 
  filter(temperature == "kald") |> 
  filter(watts > 130 & watts < 170) |> 
  ggplot(aes(x = time, y = watts)) +
  geom_line() +
  theme(panel.grid.major.x = element_blank(),
        panel.grid.minor.x = element_blank(),
        panel.grid.minor.y = element_blank()
  ) +
  scale_x_continuous(name = "Tid (sekunder)") +
  scale_y_continuous(name = "Watt (W)",
                     breaks = seq(130, 180, 10)
                     ) +
  labs(title = "Watt som en funksjon av tid") +
  theme(
    plot.title = element_text(size = 10),
    plot.subtitle = element_text(size = 8),
    axis.title.x = element_text(size = 8),
    axis.title.y = element_text(size = 8)
  )

watt_puls_plott_ikke_utfyllende <- p3 / p4
```

```{r}

ggsave(plot = watt_puls_plott_ikke_utfyllende,
       filename = "rolig_langkjoring_ikke_utfyllende.jpg",
       dpi = 300,
       height = 4,
       width = 7)
```

```{r}

p5 <- rolig_langkjoring_varm_kald |> 
  
  
  
p6 <-   
```
